臺灣苗栗地方法院刑事判決　　　　　　　　　　　　　九十二年度易字第四七五號
　　公　訴　人　臺灣苗栗地方法院檢察署檢察官
　　被　　　告　丙○○
右列被告因竊盜案件，經檢察官聲請簡易判決處刑（九十二年度偵字第一九二六號）
及移送併辦（九十二年度偵字第二０九四號），經本院認為不應以簡易判決處刑，改
依通常程序，經合議庭裁定適用簡式審判程序，判決如左：
    主  文
丙○○共同連續帶兇器竊盜，處有期徒刑壹年參月。扣案之鑰匙壹支、腳踏釘參支
均沒收。
    事  實
一、丙○○有竊盜、恐嚇取財等前科（均經判決確定，尚未執行），仍不知悔改，竟
    基於竊盜之概括犯意，意圖為自己不法之所有：(1)於民國九十二年五月十日二十
    時許，因見車號ＬＡＳ─七一一號重型機車（甲○○所有），停放在苗栗縣後龍
    鎮○○○○路旁無人看顧，竟徒手以自備鑰匙一支（已扣案）撬開電門，發動後
    據為己有，嗣於翌日（五月十一日）十時四十分許，騎乘右揭機車，行經同鎮苗
    九線大山國小前時，經警當場查獲。(2)又於九十二年五月十八日夜間四時許，單
    獨一人以自備之客觀上對人之生命、身體具有危險性，可供為兇器使用之鉗子、
    美工刀各一支（均未尋獲）及腳踏釘三支（已扣案），在國道二號高速公路苗栗
    縣造橋鄉○○村段灣寶高分「四十支三低二至低四」電線桿處，利用於低處即逕
    使用鉗子、美工刀予以剪斷；逢高處則使用腳踏釘登高後以鉗子、美工刀剪斷等
    方法，竊取台灣電力公司所有之電纜線約一百四十公尺；(3)繼於同年月十九日十
    時許，單獨一人以同一手法在同路段龍昇高幹「四九至右低三」電線桿，竊取電
    纜線長達一百六十五公尺；(4)繼又承前揭概括犯意，與成年人陳清林（年籍詳卷
    ，未據起訴）二人，共同基於意圖為自己不法之所有之犯意聯絡，於同年月十九
    日十三時許，在同路段東明高幹「一三二低五至六」電線桿，共同以右開同一手
    法竊取電纜線長達二百九十五公尺（合計竊取電纜線之價值約新台幣【下同】一
    萬零二百元）。嗣於同日（十九日）十四時四十分許，與陳清林二人在苗栗縣造
    橋鄉龍昇村十一鄰潭內「台灣軟木工廠」後方之廢棄廠房內正在削剪電纜線時，
    為警當場查獲（陳清林則乘隙逃逸），並扣得電纜線一百五十公尺（其餘竊得之
    電纜線均經陳清林取去變賣，而未尋獲）。
二、案經苗栗縣警察局竹南分局報請臺灣苗栗地方法院檢察署檢察官偵查後聲請簡易
    判決處刑及移送併辦，經本院認為不應以簡易判決處刑改依通常程序，經合議庭
    裁定適用簡式審判程序。
    理  由
一、按檢察官原以被告丙○○所犯，係刑法第三百二十條第一項之竊盜罪，而以簡易
    判決處刑。嗣因被告所犯如事實欄所示(2)(3)(4)等部分均經公訴人移請併辦，而經
    本院認為不宜以簡易判決處刑，改適用通常訴訟程序審理；茲因綜合起訴及移送
    併辦事實，被告丙○○所犯應屬刑法第三百二十一條第一項第三款之罪，核屬刑
    事訴訟法第二百七十三條之一第一項所定死刑、無期徒刑、最輕本刑為三年以上
    有期徒刑以外之罪，亦非高等法院管轄之第一審案件，而被告於本院行準備程序
    中就被訴事實為有罪之陳述，經告知被告簡式審判程序之旨並聽取當事人意見後
    ，本院合議庭裁定由受命法官獨任進行簡式審判程序，均合先敘明。
二、右揭事實經訊據被告丙○○於偵、審中均自白不諱，核與被害人甲○○、乙○○
    （台灣電力公司後龍服務所技術員）於偵查中指訴失竊情節相符，並有贓物領據
    二紙及照片十二幀附卷可稽；復有扣案之機車鑰匙一支、腳踏釘三支在案可憑，
    堪證被告上開自白與事實相符。本件事證明確，被告連續竊盜犯行，洵堪認定。
三、按刑法第三百二十一條第一項第三款之帶兇器，其兇器之種類並無限制，凡客
    觀上足以對人之生命、身體、安全構成威脅者均屬之。且只需行竊時有帶此種
    具有危險性之兇器已足，並不以帶之初即有行兇之意圖為必要，最高法院七十
    九年台上字第五二五三號判例可資參照。次按本件被告所使用之鉗子及美工刀，
    雖未扣案，然衡諸通常情形，鉗子及美工刀，均為金屬材質，或堅硬沉重，或具
    有刀鋒，表面銳利，況本件被告所使用之鉗子、美工刀均足以剪斷電纜，其客觀
    上對人之生命身體具有危險性，可供為兇器使用，自係刑法第三百二十一條第一
    項第三款所稱之兇器，核其如事實(1)所為，係犯刑法第三百二十條第一項之竊盜
    罪；如事實(2)(3)(4)所為，均係犯刑法第三百二十一條第一項第三款之帶兇器竊
    盜罪。其中如事實(4)所為，又係與陳清林共同實施，從而渠與同案共犯二人間，
    就該次之犯罪事實，顯有犯意之聯絡及行為之分擔，均為共同正犯。又被告所為
    (1)(2)(3)(4)數行為，時間緊接，所犯罪名相同，顯係基於概括之犯意為之，為連續
    犯，應依刑法第五十六條之規定，依其中情節較重之(4)共同帶兇器竊盜罪一罪
    論，並加重其刑。又聲請簡易判決處刑與起訴有同一之效力，而
    本件檢察官雖僅就被告所為如事實(1)之犯行，聲請簡易判決處刑，然有關如事實
    欄(2)(3)(4)之犯行，既經檢察官移請併辦，且經查與聲請簡易判決處刑部分有裁判
    上一罪之連續犯關係，自為起訴效力所及，本院應併予審理，附此敘明。爰審酌
    被告素行不佳（前因竊盜犯行，甫於九十二年三月二十五日經本院判處有期徒刑
    三月確定，有臺灣高等法院被告全國前案紀錄表在卷足憑，雖因該罪尚未執行，
    故被告並未構成累犯，然足證前所諭知有期徒刑三月之刑罰，並未使被告改過遷
    善，知所悔悟）及
    本件犯罪之動機、手段、目的及犯罪後之態度等一切情狀，量處如檢察官求處刑
    度之刑如主文所示，以示懲儆。扣案之鑰匙一支、腳踏釘三支均為被告所有，供
    犯罪使用之物，業據被告供陳在卷，爰依法宣告沒收。至其餘供犯罪使用之鉗子
    及美工刀各一支、則未經扣案，復據被告於警訊中即陳明業已丟棄，既不能證明
    仍然存在，為免未來執行困難，爰不宣告沒收。
據上論斷，應依刑事訴訟法第四百五十二條、第二百七十三條之一第一項、第二百九
十九條第一項前段、刑法第二十八條、第五十六條、第三百二十一條第一項第三款、
第三十八條第一項第二款、第三項，判決如主文。
本案經檢察官廖啟村到庭執行職務。
中　　　華　　　民　　　國　　九十三　　年　　　一　　　月　　二十七　　日
                                臺灣苗栗地方法院刑事第三庭
                                        法  官   楊  台  清
右正本證明與原本無異。
如不服本判決，應於判決送達後十日內向本院提出上訴狀( 應附繕本 )，上訴於
臺灣高等法院台中分院。
                                        書記官   李  達  成
中　　　華　　　民　　　國　　九十三　　年　　　一　　　月　　二十七　　日
附錄本案論罪科刑法條
刑法第三百二十一條第一項第三款
犯竊盜罪而有左列情形之一者，處六月以上、五年以下有期徒刑：
三  攜帶兇器而犯之者。
